【裁判字號】    88,易,2847
【裁判日期】    890203
【裁判案由】    賭博
【裁判全文】
臺灣臺北地方法院刑事判決                        八十八年度易字第二八四七號
    公  訴  人  臺灣臺北地方法院檢察署檢察官
    被      告  甲○○
右列被告因賭博案件，經檢察官聲請簡易判決處刑（八十八年度偵字第一六五九一號
），本院認應依通常程序審判，本院判決如左：
    主  文
甲○○共同意圖營利，聚眾賭博，處有期徒刑柒月。
扣案之麻將牌貳副、牌尺捌隻、電話簿肆本、帳單拾壹張、抽頭金新台幣肆佰元均沒
收。
    事  實
一、甲○○於民國八十八年間曾因賭博案件，經本院於八十八年五月四日以八十八年
    度簡字第二七號，判處有期徒刑六月並確定，於八十八年六月十五日易科罰金執
    行完畢（以上不構成累犯），猶不知悔改，復與乙○○（檢察官另行偵辦起訴）
    共同基於意圖營利之犯意聯絡，於八十八年五月六日，由乙○○提供其所租用位
    於台北市○○區○○路四段六一八號八樓之租處為賭博場所，並提供麻將牌為賭
    具，甲○○負責打掃、提供賭客茶水、香菸、煮食、抽頭等現場打雜事務，聚集
    葉貞瑋、李志強、潘玉英、張王秀春等四人自十四時許起，陳明德、陳美華、徐
    曉聆、潘添富等四人自十六時許起賭博財物；其賭法為，約定以每底新台幣（下
    同）一千元，每台一百元，每將（四人一輪為一將）由甲○○抽頭金八百元營利
    之方法，以麻將牌賭博財物，嗣於八十八年五月六日十九時二十分許，經警當場
    在上址查獲甲○○、賭客徐曉聆、潘添富、陳美華、陳明德、葉貞瑋、李志強、
    潘玉英、張王秀春等人（以上八名賭客均另依社會秩序維護法處理），並扣得麻
    將牌二副、牌尺八隻、電話簿四本、帳單十一張、賭資四萬七千四百元及抽頭金
    四百元等物。
二、案經台北市政府警察局松山分局報告臺灣臺北地方法院檢察署檢察官聲請簡易判
    決處刑，本院改適用通常程序審判。
    理  由
一、訊據被告甲○○矢口否認有右揭賭博犯行，辯稱：「我去那裡八德路四段找蔡姓
    友人，因以前曾在那裡泡茶，他們才搬去六天就被警察查獲，我曾幫他們搬東西
    ，我不知道查獲當日他們在打牌，我在客廳看電視，警察按電鈴我去開門，我沒
    有賭博，不是我經營的，也未受僱於乙○○，陳是司機，我在搬家時，乙○○在
    開車，他幫忙搬家具桌椅，房子是陳明德的，東西是陳明德的，當天我幫乙○○
    搬東西，我在搬運東西時而認識他，．．我因打牌關係認識陳明德，我沒有經營
    賭場，我是去找小蔡聊天，當日小蔡不在」云云（見本院八十八年十二月二十三
    日調查筆錄）。惟查，右揭犯罪事實業據共犯即另案被告乙○○在警訊中自白及
    證人在場之賭客徐曉聆、潘添富、陳美華、陳明德、葉貞瑋、李志強、潘玉英、
    張王秀春等八人之證詞證述翔實，並有扣案之麻將牌二副、牌尺八隻、電話簿四
    本、帳單十一張、賭資四萬七千四百元及抽頭金四百元等物可資證明。被告前開
    於偵查中及本院審理之辯詞先稱：去找「周」姓友人（見偵卷第十二頁、六十四
    頁），後又稱：去找「蔡」姓友人（本院八十八年十二月二十三日調查筆錄）已
    經先後不一；再核警訊中賭客陳美華證稱：「我於本（六）日十四時許去的，今
    天是第二次去，．．」、「茶水、香菸是甲○○（現場指認）所提供」（見偵卷
    第十八頁）、賭客徐曉聆證稱：「．，在隔壁房間有葉貞瑋、李志強、潘玉英、
    張王秀春等四人以麻將賭博財物，另有甲○○在場內打雜等工作」（見偵卷第二
    十五頁）、賭客潘添富證稱：「（六日）十八時開始賭博，我今天是第一次」、
    「．．另甲○○在場內打雜等工作」（見偵卷第二十七頁）、賭客李志強證稱：
    「我是從今晚六時許開始賭玩（按同桌賭客葉貞瑋供稱其四人係自同日十四時許
    開始賭玩）．．」、「（問另替警方開門之甲○○在賭場內擔任何工作）他應該
    是在賭場內負責打掃及煮飯的工作」（見偵卷第三十二頁）、賭客張王秀春證稱
    ：「．．另有甲○○在場內打雜等工作」（見偵卷第三十四頁）等語，足見被告
    所辯，其係前往該賭博場所找人云云即與事實不符，顯係事後卸責之詞，不足採
    信，本件事證已經明確，被告犯行堪以認定。
二、核被告甲○○所為，係犯刑法第二百六十八條前段之意圖營利聚眾賭博罪、同條
    後段之意圖營利供給賭博場所罪。被告與乙○○二人間有犯意之聯絡及行為之分
    擔，為共同正犯。被告所犯上開二罪間，有方法結果之牽連關係，依刑法第五十
    五條後段之規定，應從較重之意圖營利聚眾賭博罪處斷。爰審酌被告於八十八年
    五月四日因賭博案件經本院判處有期徒刑六月，有台灣高等法院檢察署刑事資料
    簡覆表附卷可稽，不要從事正當職業復於同年五月六日再犯本件賭博罪，以謀取
    不當之利益，敗壞社會風景氣，及犯後一再否認犯行，設詞狡辯，毫無悔意等一
    切情狀，量處如主文所示之刑，以資懲儆。扣案之麻將牌二副、牌尺八隻、電話
    簿四本、帳單十一張及抽頭金四百元等物為另案共犯乙○○所有，業賭客葉貞瑋
    指證（見偵卷第二十二頁）、並據乙○○供承在卷（見偵卷第十頁），分別係供
    犯罪所用之物及為犯罪所得之物，均應依刑法第三十八條第一項第二款、第三款
    之規定沒收之。賭資四萬七千四百元非共犯乙○○所有，亦非被告犯罪所得之物
    ，應由另案依社會秩序維護法之規定處理，爰不另為沒收之諭知。
據上論斷，應依刑事訴訟法第四百五十二條、第二百九十九條第一項前段，刑法第二
十八條、第二百六十八條、第五十五條、第三十八條第一項第二款、第三款，罰金罰
鍰提高標準條例第一條前段，判決如主文。
本案經檢察官劉承武到庭執行職務。
中      華      民      國      八十九      年     二     月     三     日
                      臺灣臺北地方法院刑事第九庭
                                        法    官  王  綽  光
右正本證明與原本無異。
如不服本判決，應於判決送達後十日內，向本院提出上訴狀。
                                        書 記 官  潘  惠  梅
中      華      民      國      八十九      年     二     月     九     日
附錄本案論罪科刑法條全文：
刑法第二百六十八條
意圖營利，供給賭博場所或聚眾賭博者，處三年以下有期徒刑，得併科三千元以下罰
金。


司法院資訊處製作；財團法人民間司法改革基金會備份。
